Inventaris van het archief van de Eerstaanwezend Ingenieur der Genie te ''s-Gravenhage: LM-archief
Nationaal Archief, Den Haag
- Eerstaanwezend Ingenieur te 's-Gravenhage, 1908; 6964
  2e Genie-Commandement te Leiden, Delft, Schoonboen Gouda
- Eerstaanwezend Ingenieur te 's-Gravenhage, 1911-1913; 6965
- Inhoud Doos 6966, 6966
  - Eerstaanwezend Ingenieur te 's-Gravenhage, 1912, 1
    Ontwerp-Bestek wegens het onderhoud van de Militaire gebouwen
  - Eerstaanwezend Ingenieur te 's-Gravenhage, 1912, 2
- Inhoud Doos 6967, 6967
  - Eerstaanwezend Ingenieur te 's-Gravenhage, 1912, 1
  - Eerstaanwezend Ingenieur te 's-Gravenhage, 1846-1855, 2
- Inhoud Doos 6968, 6968
  - Eerstaanwezend Ingenieur te 's-Gravenhage, 1946-1847, 1
    Bestek van het gewoon onderhoud
  - Eerstaanwezend Ingenieur te 's-Gravenhage, 1870-1876, 2
    Proces-verbaal
  - Eerstaanwezend Ingenieur te 's-Gravenhage, 1875-1899, 3
- Inhoud Doos 6969, 6969
  - Eerstaanwezend Ingenieur te 's-Gravenhage, 1860-1910, 1
    Delft
    Actes, Proces-Verbaal
  - Eerstaanwezend Ingenieur te 's-Gravenhage, 1832-1925, 2
    Proces-Verbaal van overgave
- Inhoud Doos 6970, 6970
  - Eerstaanwezend Ingenieur te 's-Gravenhage, 1880-1900, 1
    Militaire Bakkerij
    Militaire Hospitaal
  - Eerstaanwezend Ingenieur te 's-Gravenhage, 1898-1903, 2
    Proces-Verbaal en Tekeningen
- Inhoud Doos 6971, 6971
  - Eerstaanwezend Ingenieur te 's-Gravenhage, 1870-1910, 1
    Gouda
    Proces-Verbaal, Akten, Grens-beschrijvingen
  - Eerstaanwezend Ingenieur te 's-Gravenhage, voor 1911, 2
    Schoonhoven
    Akten en Processen Verbaal
  - Eerstaanwezend Ingenieur te 's-Gravenhage, voor 1911, 3
    's-Gravenhage
    Processen-Verbaal (Oud)
  - Eerstaanwezend Ingenieur te 's-Gravenhage, voor 1911, 4
    Processen-Verbaal
  - Eerstaanwezend Ingenieur te 's-Gravenhage, 1830-1880, 5
    Garnizoensboek
- Inhoud Doos 6972, 6972
  - Eerstaanwezend Ingenieur te 's-Gravenhage, 1879-1891, 1
    Inhoud: Zie boek
  - Eerstaanwezend Ingenieur te 's-Gravenhage, 1892-1899, 2
  - Eerstaanwezend Ingenieur te 's-Gravenhage, 1900-1910, 3
- Inhoud Doos 6973, 6973
  - Eerstaanwezend Ingenieur te 's-Gravenhage, 1911-1922, 1
    (Deel II)
  - Eerstaanwezend Ingenieur te 's-Gravenhage, 1911-1916, 2
    (Deel III)
  - Eerstaanwezend Ingenieur te 's-Gravenhage, 1916-1922, 3
    (Deel IV)
  - Eerstaanwezend Ingenieur te 's-Gravenhage, 1922-1927, 4
    (Deel V)
- Inhoud Doos 6974, 6974
  - Eerstaanwezend Ingenieur te 's-Gravenhage, 1927-1931, 1
    (Deel VI)
  - Eerstaanwezend Ingenieur te 's-Gravenhage, 1874-1888, 2
- Eerstaanwezend Ingenieur te 's-Gravenhage, 1889-1893; 6975
- Eerstaanwezend Ingenieur te 's-Gravenhage, 1894-1900; 6976
- Inhoud Doos 6977, 6977
  - Eerstaanwezend Ingenieur te 's-Gravenhage, 1889-1900, 1
    Klapper
  - Eerstaanwezend Ingenieur te 's-Gravenhage, 1902, 2
  - Eerstaanwezend Ingenieur te 's-Gravenhage, 1903-1904, 3
  - Eerstaanwezend Ingenieur te 's-Gravenhage, 1901, 4
- Eerstaanwezend Ingenieur te 's-Gravenhage, 1904-1911; 6978
  Agenda
- Eerstaanwezend Ingenieur te 's-Gravenhage, 1911-1912; 6979
- Eerstaanwezend Ingenieur te 's-Gravenhage, 1912-1913, 1913; 6980
- Eerstaanwezend Ingenieur te 's-Gravenhage, 1916-1917; 6981
- Eerstaanwezend Ingenieur te 's-Gravenhage, geen datum; 7084
  Benaming van de gebouwen, gebouwen-complexen en onderdelen daarvan + plaats aanduiding
- Eerstaanwezend Ingenieur te 's-Gravenhage, geen datum; 7085
- Inhoud Doos 7086, 7086
  - Eerstaanwezend Ingenieur te 's-Gravenhage, 1917-1918, 1
    Tekening van:
    Schaftlokaal
  - Eerstaanwezend Ingenieur te 's-Gravenhage, 1918, 2
- Inhoud Doos 7087, 7087
  - Eerstaanwezend Ingenieur te 's-Gravenhage, 1918, 1
  - Eerstaanwezend Ingenieur te 's-Gravenhage, 1918, 2
- Inhoud Doos 7088, 7088
  - Eerstaanwezend Ingenieur te 's-Gravenhage, 1918, 1
    Bouwen van een kazernement en twee voertuigenloodsen
  - Eerstaanwezend Ingenieur te 's-Gravenhage, 1918, 2
    Bouwen van een Kazernement voor een Brigade van de Koninklijke Marechaussee
- Inhoud Doos 7089, 7089
  - Eerstaanwezend Ingenieur te 's-Gravenhage, 1918, 1
  - Eerstaanwezend Ingenieur te 's-Gravenhage, 1919, 2
- Inhoud Doos 7090, 7090
  - Eerstaanwezend Ingenieur te 's-Gravenhage, 1919, 1
    Tekeningen van:
    Loodsen
  - Eerstaanwezend Ingenieur te 's-Gravenhage, 1919, 2
- In houd Doos 7091, 7091
  - Eerstaanwezend Ingenieur te 's-Gravenhage, 1919, 1
  - Eerstaanwezend Ingenieur te 's-Gravenhage, 1919, 2
  - Eerstaanwezend Ingenieur te 's-Gravenhage, 1919, 3
- Inhoud Doos 7092, 7092
  - Eerstaanwezend Ingenieur te 's-Gravenhage, 1919, 1
  - Eerstaanwezend Ingenieur te 's-Gravenhage, 1919, 2
- Inhoud Doos 7093, 7093
  - Eerstaanwezend Ingenieur te 's-Gravenhage, 1919, 1
  - Eerstaanwezend Ingenieur te 's-Gravenhage, 1919, 2
- Inhoud Doos 7094, 7094
  - Eerstaanwezend Ingenieur te 's-Gravenhage, 1919, 1
  - Eerstaanwezend Ingenieur te 's-Gravenhage, 1919, 2
- Inhoud Doos 7095, 7095
  - Eerstaanwezend Ingenieur te 's-Gravenhage, 1919, 1
    Het eenjarig onderhoud van gebouwen
  - Eerstaanwezend Ingenieur te 's-Gravenhage, 1919, 2
- Inhoud Doos 7096, 7096
  - Eerstaanwezend Ingenieur te 's-Gravenhage, 1919, 1
  - Eerstaanwezend Ingenieur te 's-Gravenhage, 1919-1920, 2
- Inhoud Doos 7097, 7097
  - Eerstaanwezend Ingenieur te 's-Gravenhage, 1920, 1
  - Eerstaanwezend Ingenieur te 's-Gravenhage, 1920, 2
- Inhoud Doos 7098, 7098
  - Eerstaanwezend Ingenieur te 's-Gravenhage, 1920, 1
  - Eerstaanwezend Ingenieur te 's-Gravenhage, 1920, 2
- Inhoud Doos 7099, 7099
  - Eerstaanwezend Ingenieur te 's-Gravenhage, 1920, 1
  - Eerstaanwezend Ingenieur te 's-Gravenhage, 1920, 2
- Inhoud Doos 7100, 7100
  - Eerstaanwezend Ingenieur te 's-Gravenhage, 1920, 1
  - Eerstaanwezend Ingenieur te 's-Gravenhage, 1920, 2
- Inhoud Doos 7101, 7101
  - Eerstaanwezend Ingenieur te 's-Gravenhage, 1920, 1
    Het éénjarig onderhoud van de Militaire gebouwen
  - Eerstaanwezend Ingenieur te 's-Gravenhage, 1920, 2
    Eene verving van Militaire gebouwen en werken te Delft en Hoek van Holland
- Eerstaanwezend Ingenieur te 's-Gravenhage, 1921; 7102
- Inhoud Doos 7103, 7103
  - Eerstaanwezend Ingenieur te 's-Gravenhage, 1921, 1
  - Eerstaanwezend Ingenieur te 's-Gravenhage, 1921, 2
- Inhoud Doos 7104, 7104
  - Eerstaanwezend Ingenieur te 's-Gravenhage, 1921, 1
  - Eerstaanwezend Ingenieur te 's-Gravenhage, 1921, 2
- Inhoud Doos 7105, 7105
  - Eerstaanwezend Ingenieur te 's-Gravenhage, 1921, 1
  - Eerstaanwezend Ingenieur te 's-Gravenhage, 1921, 2
  - Eerstaanwezend Ingenieur te 's-Gravenhage, 1921, 3
- Inhoud Doos 7106, 7106
  - Eerstaanwezend Ingenieur te 's-Gravenhage, 1921, 1
  - Eerstaanwezend Ingenieur te 's-Gravenhage, 1921, 2
    Het bouwen van een douchbad
- Inhoud Doos 7107, 7107
  - Eerstaanwezend Ingenieur te 's-Gravenhage, 1921, 1
  - Eerstaanwezend Ingenieur te 's-Gravenhage, 1921, 2
    Materiaalboek en Postboek
- Inhoud Doos 7108, 7108
  - Eerstaanwezend Ingenieur te 's-Gravenhage, 1922, 1
  - Eerstaanwezend Ingenieur te 's-Gravenhage, 1922, 2
- Inhoud Doos 7109, 7109
  - Eerstaanwezend Ingenieur te 's-Gravenhage, 1922, 1
  - Eerstaanwezend Ingenieur te 's-Gravenhage, 1922, 2
- Inhoud Doos 7110, 7110
  - Eerstaanwezend Ingenieur te 's-Gravenhage, 1922, 1
  - Eerstaanwezend Ingenieur te 's-Gravenhage, 1922, 2
- Inhoud Doos 7111, 7111
  - Eerstaanwezend Ingenieur te 's-Gravenhage, 1922, 1
  - Eerstaanwezend Ingenieur te 's-Gravenhage, 1922, 2
- Inhoud Doos 7112, 7112
  - Eerstaanwezend Ingenieur te 's-Gravenhage, 1922, 1
  - Eerstaanwezend Ingenieur te 's-Gravenhage, 1922, 2
- Inhoud Doos 7113, 7113
  - Eerstaanwezend Ingenieur te 's-Gravenhage, 1922, 1
  - Eerstaanwezend Ingenieur te 's-Gravenhage, 1922, 2
- Inhoud Doos 7114, 7114
  - Eerstaanwezend Ingenieur te 's-Gravenhage, 1922, 1
  - Eerstaanwezend Ingenieur te 's-Gravenhage, 1922, 2
- Inhoud Doos 7115, 7115
  - Eerstaanwezend Ingenieur te 's-Gravenhage, 1922, 1
  - Eerstaanwezend Ingenieur te 's-Gravenhage, 1922, 2
  - Eerstaanwezend Ingenieur te 's-Gravenhage, 1922, 3
    Postboek en Materiaalboek
- Inhoud Doos 7116, 7116
  - Eerstaanwezend Ingenieur te 's-Gravenhage, 1922, 1
  - Eerstaanwezend Ingenieur te 's-Gravenhage, 1923, 2
  - Eerstaanwezend Ingenieur te 's-Gravenhage, 1923, 3
- Inhoud Doos 7117, 7117
  - Eerstaanwezend Ingenieur te 's-Gravenhage, 1923, 1
  - Eerstaanwezend Ingenieur te 's-Gravenhage, 1923, 2
- Inhoud Doos 7118, 7118
  - Eerstaanwezend Ingenieur te 's-Gravenhage, 1923, 1
  - Eerstaanwezend Ingenieur te 's-Gravenhage, 1923, 2
- Inhoud Doos 7119, 7119
  - Eerstaanwezend Ingenieur te 's-Gravenhage, 1923, 1
  - Eerstaanwezend Ingenieur te 's-Gravenhage, 1923, 2
- Inhoud Doos 7120, 7120
  - Eerstaanwezend Ingenieur te 's-Gravenhage, 1923, 1
  - Eerstaanwezend Ingenieur te 's-Gravenhage, 1923, 2
- Inhoud Doos 7121, 7121
  - Eerstaanwezend Ingenieur te 's-Gravenhage, 1923, 1
  - Eerstaanwezend Ingenieur te 's-Gravenhage, 1923, 2
- Inhoud Doos 7122, 7122
  - Eerstaanwezend Ingenieur te 's-Gravenhage, 1923, 1
  - Eerstaanwezend Ingenieur te 's-Gravenhage, 1923, 2
- Inhoud Doos 7123, 7123
  - Eerstaanwezend Ingenieur te 's-Gravenhage, 1923, 1
  - Eerstaanwezend Ingenieur te 's-Gravenhage, 1923, 2
    Post- en Materiaalboek
- Inhoud Doos 7124, 7124
  - Eerstaanwezend Ingenieur te 's-Gravenhage, 1924, 1
  - Eerstaanwezend Ingenieur te 's-Gravenhage, 1924, 2
- Inhoud Doos 7125, 7125
  - Eerstaanwezend Ingenieur te 's-Gravenhage, 1924, 1
  - Eerstaanwezend Ingenieur te 's-Gravenhage, 1924, 2
- Inhoud Doos 7126, 7126
  - Eerstaanwezend Ingenieur te 's-Gravenhage, 1924, 1
  - Eerstaanwezend Ingenieur te 's-Gravenhage, 1924, 2
- Inhoud Doos 7127, 7127
  - Eerstaanwezend Ingenieur te 's-Gravenhage, 1924, 1
  - Eerstaanwezend Ingenieur te 's-Gravenhage, 1924, 2
- Inhoud Doos 7128, 7128
  - Eerstaanwezend Ingenieur te 's-Gravenhage, 1924, 1
  - Eerstaanwezend Ingenieur te 's-Gravenhage, 1924, 2
- Inhoud Doos 7129, 7129
  - Eerstaanwezend Ingenieur te 's-Gravenhage, 1924, 1
  - Eerstaanwezend Ingenieur te 's-Gravenhage, 1924, 2
    Maken van een pomp gebouw c.a. te Waalsdorp
- Inhoud Doos 7130, 7130
  - Eerstaanwezend Ingenieur te 's-Gravenhage, 1924, 1
  - Eerstaanwezend Ingenieur te 's-Gravenhage, 1924, 2
    Schietbanen voor scherpschuttervereniging "Rotterdam" te Rotterdam
- Inhoud Doos 7131, 7131
  - Eerstaanwezend Ingenieur te 's-Gravenhage, 1924, 1
    Schietbanen
  - Eerstaanwezend Ingenieur te 's-Gravenhage, 1924, 2
- Inhoud Doos 7132, 7132
  - Eerstaanwezend Ingenieur te 's-Gravenhage, 1924, 1
  - Eerstaanwezend Ingenieur te 's-Gravenhage, 1924, 2
  - Eerstaanwezend Ingenieur te 's-Gravenhage, 1925, 3
- Inhoud Doos 7133, 7133
  - Eerstaanwezend Ingenieur te 's-Gravenhage, 1925, 1
  - Eerstaanwezend Ingenieur te 's-Gravenhage, 1925, 2
  - Eerstaanwezend Ingenieur te 's-Gravenhage, 1925, 3
- Inhoud Doos 7134, 7134
  - Eerstaanwezend Ingenieur te 's-Gravenhage, 1925, 1
  - Eerstaanwezend Ingenieur te 's-Gravenhage, 1925, 2
- Inhoud Doos 7135, 7135
  - Eerstaanwezend Ingenieur te 's-Gravenhage, 1925, 1
  - Eerstaanwezend Ingenieur te 's-Gravenhage, 1925, 2
- Inhoud Doos 7136, 7136
  - Eerstaanwezend Ingenieur te 's-Gravenhage, 1925, 1
  - Eerstaanwezend Ingenieur te 's-Gravenhage, 1925, 2
    Bestekken
  - Eerstaanwezend Ingenieur te 's-Gravenhage, 1925, 3
- Inhoud Doos 7137, 7137
  - Eerstaanwezend Ingenieur te 's-Gravenhage, 1925, 1
  - Eerstaanwezend Ingenieur te 's-Gravenhage, 1925, 2
- Inhoud Doos 7138, 7138
  - Eerstaanwezend Ingenieur te 's-Gravenhage, 1925, 1
  - Eerstaanwezend Ingenieur te 's-Gravenhage, 1925, 2
- Inhoud Doos 7139, 7139
  - Eerstaanwezend Ingenieur te 's-Gravenhage, 1925, 1
  - Eerstaanwezend Ingenieur te 's-Gravenhage, 1926, 2
- Inhoud Doos 7140, 7140
  - Eerstaanwezend Ingenieur te 's-Gravenhage, 1926, 1
    Jaarlijkse Begroting 1927
  - Eerstaanwezend Ingenieur te 's-Gravenhage, 1926, 2
- Inhoud Doos 7141, 7141
  - Eerstaanwezend Ingenieur te 's-Gravenhage, 1926, 1
  - Eerstaanwezend Ingenieur te 's-Gravenhage, 1926, 2
- Inhoud Doos 7142, 7142
  - Eerstaanwezend Ingenieur te 's-Gravenhage, 1926, 1
  - Eerstaanwezend Ingenieur te 's-Gravenhage, 1926, 2
- Inhoud Doos 7143, 7143
  - Eerstaanwezend Ingenieur te 's-Gravenhage, 1926, 1
  - Eerstaanwezend Ingenieur te 's-Gravenhage, 1926, 2
- Inhoud Doos 7144, 7144
  - Eerstaanwezend Ingenieur te 's-Gravenhage, 1926, 1
  - Eerstaanwezend Ingenieur te 's-Gravenhage, 1926, 2
- Inhoud Doos 7145, 7145
  - Eerstaanwezend Ingenieur te 's-Gravenhage, 1926, 1
  - Eerstaanwezend Ingenieur te 's-Gravenhage, 1927, 2
- Inhoud Doos 7146, 7146
  - Eerstaanwezend Ingenieur te 's-Gravenhage, 1927, 1
  - Eerstaanwezend Ingenieur te 's-Gravenhage, 1927, 2
- Inhoud Doos 7147, 7147
  - Eerstaanwezend Ingenieur te 's-Gravenhage, 1927, 1
  - Eerstaanwezend Ingenieur te 's-Gravenhage, 1927, 2
- Eerstaanwezend Ingenieur te 's-Gravenhage, 1927; 7148
  Afschaffing van Borgstelling bij aanneming van werken. Brandblusapparaten van Total
- Inhoud Doos 7149, 7149
  - Eerstaanwezend Ingenieur te 's-Gravenhage, 1927, 1
  - Eerstaanwezend Ingenieur te 's-Gravenhage, 1934, 2
- Inhoud Doos 7150, 7150
  - Eerstaanwezend Ingenieur te 's-Gravenhage, 1934, 1
  - Eerstaanwezend Ingenieur te 's-Gravenhage, 1934, 2
    Jaarlijkse Begroting voor 1935
- Inhoud Doos 7151, 7151
  - Eerstaanwezend Ingenieur te 's-Gravenhage, 1934, 1
  - Eerstaanwezend Ingenieur te 's-Gravenhage, 1934, 2
- Inhoud Doos 7152, 7152
  - Eerstaanwezend Ingenieur te 's-Gravenhage, 1934, 1
  - Eerstaanwezend Ingenieur te 's-Gravenhage, 1934, 2
  - Eerstaanwezend Ingenieur te 's-Gravenhage, 1934, 3
- Inhoud Doos 7153, 7153
  - Eerstaanwezend Ingenieur te 's-Gravenhage, 1934, 1
  - Eerstaanwezend Ingenieur te 's-Gravenhage, 1934, 2
- Inhoud Doos 7154, 7154
  - Eerstaanwezend Ingenieur te 's-Gravenhage, 1934, 1
  - Eerstaanwezend Ingenieur te 's-Gravenhage, 1934, 2
  - Eerstaanwezend Ingenieur te 's-Gravenhage, 1934, 3
- Inhoud Doos 7155, 7155
  - Eerstaanwezend Ingenieur te 's-Gravenhage, 1934, 1
  - Eerstaanwezend Ingenieur te 's-Gravenhage, 1934, 2
- Inhoud Doos 7156, 7156
  - Eerstaanwezend Ingenieur te 's-Gravenhage, 1935, 1
  - Eerstaanwezend Ingenieur te 's-Gravenhage, 1935, 2
- Inhoud Doos 7157, 7157
  - Eerstaanwezend Ingenieur te 's-Gravenhage, 1935, 1
  - Eerstaanwezend Ingenieur te 's-Gravenhage, 1935, 2
- Inhoud Doos 7158, 7158
  - Eerstaanwezend Ingenieur te 's-Gravenhage, 1935, 1
  - Eerstaanwezend Ingenieur te 's-Gravenhage, 1935, 2
    Werk binnen verboden kringen
- Inhoud Doos 7159, 7159
  - Eerstaanwezend Ingenieur te 's-Gravenhage, 1935, 1
  - Eerstaanwezend Ingenieur te 's-Gravenhage, 1935, 2
- Inhoud Doos 7160, 7160
  - Eerstaanwezend Ingenieur te 's-Gravenhage, 1935, 1
    Kazernebouw te 's-Gravenhage
  - Eerstaanwezend Ingenieur te 's-Gravenhage, 1935, 2
- Inhoud Doos 7161, 7161
  - Eerstaanwezend Ingenieur te 's-Gravenhage, 1935, 1
  - Eerstaanwezend Ingenieur te 's-Gravenhage, 1935, 2
- Inhoud Doos 7162, 7162
  - Eerstaanwezend Ingenieur te 's-Gravenhage, 1935, 1
  - Eerstaanwezend Ingenieur te 's-Gravenhage, 1935, 2
- Eerstaanwezend Ingenieur te 's-Gravenhage, 1935; 7163
  Bestek en Voorwaarden met tekeningen
- Inhoud Doos 7164, 7164
  - Eerstaanwezend Ingenieur te 's-Gravenhage, 1935, 1
  - Eerstaanwezend Ingenieur te 's-Gravenhage, 1935, 2
- Eerstaanwezend Ingenieur te 's-Gravenhage, 1935; 7165
  Aanbieding
  Technische Afdeling R.S. Stokvis
- Inhoud Doos 7166, 7166
  - Eerstaanwezend Ingenieur te 's-Gravenhage, 1935, 1
  - Eerstaanwezend Ingenieur te 's-Gravenhage, 1936, 2
- Eerstaanwezend Ingenieur te 's-Gravenhage, 1936; 7167
- Eerstaanwezend Ingenieur te 's-Gravenhage, 1936; 7168
  Jaarlijkse Begroting voor 1937
- Eerstaanwezend Ingenieur te 's-Gravenhage, 1936; 7169
  Ontwerp-Bestek wegens het doen van voorzieningen aan Militaire gebouwen en werken te Leiden en te Katwijk
- Eerstaanwezend Ingenieur te 's-Gravenhage, 1936; 7170
- Eerstaanwezend Ingenieur te 's-Gravenhage, 1936; 7171
- Inhoud Doos 7172, 7172
  - Eerstaanwezend Ingenieur te 's-Gravenhage, 1936, 1
  - Eerstaanwezend Ingenieur te 's-Gravenhage, 1936, 2
    Ontwerp-Bestek wegens het bouwen van een loods voor voertuigen der Artillerie te Schoonhoven
- Inhoud Doos 7173, 7173
  - Eerstaanwezend Ingenieur te 's-Gravenhage, 1936, 1
    Tekeningen van: Vechtwagenhindernis
  - Eerstaanwezend Ingenieur te 's-Gravenhage, 1936, 2
- Inhoud Doos 7174, 7174
  - Eerstaanwezend Ingenieur te 's-Gravenhage, 1936, 1
  - Eerstaanwezend Ingenieur te 's-Gravenhage, 1936, 2
    Technische Bureau voor Gietijzerproducten
- Inhoud Doos 7175, 7175
  - Eerstaanwezend Ingenieur te 's-Gravenhage, 1936, 1
  - Eerstaanwezend Ingenieur te 's-Gravenhage, 1936, 2
    Het aanleggen van een exercitie-terrein
- Inhoud Doos 7176, 7176
  - Eerstaanwezend Ingenieur te 's-Gravenhage, 1936, 1
  - Eerstaanwezend Ingenieur te 's-Gravenhage, 1936, 2
- Inhoud Doos 7177, 7177
  - Eerstaanwezend Ingenieur te 's-Gravenhage, 1936, 1
  - Eerstaanwezend Ingenieur te 's-Gravenhage, 1936, 2
- Inhoud Doos 7178, 7178
  - Eerstaanwezend Ingenieur te 's-Gravenhage, 1936, 1
  - Eerstaanwezend Ingenieur te 's-Gravenhage, 1936, 2
- Inhoud Doos 7179, 7179
  - Eerstaanwezend Ingenieur te 's-Gravenhage, 1936, 1
    N.V. Machinefabriek Jaffa te Utrecht
  - Eerstaanwezend Ingenieur te 's-Gravenhage, 1937, 2
- Inhoud Doos 7180, 7180
  - Eerstaanwezend Ingenieur te 's-Gravenhage, 1937, 1
  - Eerstaanwezend Ingenieur te 's-Gravenhage, 1937, 2
- Inhoud Doos 7181, 7181
  - Eerstaanwezend Ingenieur te 's-Gravenhage, 1937, 1
  - Eerstaanwezend Ingenieur te 's-Gravenhage, 1937, 2
    Het bouwen van Kazernementen, Administratieve voorschriften voor den dienste der Genie
- Inhoud Doos 7182, 7182
  - Eerstaanwezend Ingenieur te 's-Gravenhage, 1937, 1
  - Eerstaanwezend Ingenieur te 's-Gravenhage, 1937, 2
- Eerstaanwezend Ingenieur te 's-Gravenhage, 1937; 7183
  Begroting van kosten wegens het bouwen van kazernementen
- Inhoud Doos 7184, 7184
  - Eerstaanwezend Ingenieur te 's-Gravenhage, 1937, 1
    N.V. "De Plaatwellerij" te Velsen Reck-ketels
  - Eerstaanwezend Ingenieur te 's-Gravenhage, 1937, 2
- Inhoud Doos 7185, 7185
  - Eerstaanwezend Ingenieur te 's-Gravenhage, 1937, 1
  - Eerstaanwezend Ingenieur te 's-Gravenhage, 1937, 2
    Nederlandsche Electrolasch Maatschappij N.V. te Leiden
- Inhoud Doos 7186, 7186
  - Eerstaanwezend Ingenieur te 's-Gravenhage, 1937, 1
    Uitvoering van een werk
  - Eerstaanwezend Ingenieur te 's-Gravenhage, 1937, 2
- Inhoud Doos 7187, 7187
  - Eerstaanwezend Ingenieur te 's-Gravenhage, 1937, 1
    Het doen van voorzieningen aan Militaire gebouwen en werken te Leiden en te Katwijk
  - Eerstaanwezend Ingenieur te 's-Gravenhage, 1937, 2
    Het bouwen van Kazernementen
- Inhoud Doos 7188, 7188
  - Eerstaanwezend Ingenieur te 's-Gravenhage, 1937, 1
  - Eerstaanwezend Ingenieur te 's-Gravenhage, 1937, 2
- Inhoud Doos 7189, 7189
  - Eerstaanwezend Ingenieur te 's-Gravenhage, 1937, 1
  - Eerstaanwezend Ingenieur te 's-Gravenhage, 1937, 2
- Inhoud Doos 7190, 7190
  - Eerstaanwezend Ingenieur te 's-Gravenhage, 1937, 1
  - Eerstaanwezend Ingenieur te 's-Gravenhage, 1937, 2
- Inhoud Doos 7191, 7191
  - Eerstaanwezend Ingenieur te 's-Gravenhage, 1937, 1
  - Eerstaanwezend Ingenieur te 's-Gravenhage, 1937, 2
- Inhoud Doos 7192, 7192
  - Eerstaanwezend Ingenieur te 's-Gravenhage, 1937, 1
  - Eerstaanwezend Ingenieur te 's-Gravenhage, 1937, 2
- Inhoud Doos 7193, 7193
  - Eerstaanwezend Ingenieur te 's-Gravenhage, 1937, 1
  - Eerstaanwezend Ingenieur te 's-Gravenhage, 1938, 2
- Inhoud Doos 7194, 7194
  - Eerstaanwezend Ingenieur te 's-Gravenhage, 1938, 1
    Electrische Installatie en terreinverlichting
  - Eerstaanwezend Ingenieur te 's-Gravenhage, 1937, 2
- Inhoud Doos 7195, 7195
  - Eerstaanwezend Ingenieur te 's-Gravenhage, 1937, 1
  - Eerstaanwezend Ingenieur te 's-Gravenhage, 1937, 2
- Inhoud Doos 7196, 7196
  - Eerstaanwezend Ingenieur te 's-Gravenhage, 1938, 1
    Kazernebouw te 's-Gravenhage + tekeningen
  - Eerstaanwezend Ingenieur te 's-Gravenhage, 1938, 2
    Technisch Bureau Jongerius te Amersfoort, Kuppersbufch, Vosswerke, Ruhaak en Co., Penking, Gasgrossküchen
- Inhoud Doos 7197, 7197
  - Eerstaanwezend Ingenieur te 's-Gravenhage, 1938, 1
    Schuilplaatsgasmasker
  - Eerstaanwezend Ingenieur te 's-Gravenhage, 1938, 2
- Inhoud Doos 7198, 7198
  - Eerstaanwezend Ingenieur te 's-Gravenhage, 1938, 1
  - Eerstaanwezend Ingenieur te 's-Gravenhage, 1938, 2
- Eerstaanwezend Ingenieur te 's-Gravenhage, 1938; 7199
- Inhoud Doos 7200, 7200
  - Eerstaanwezend Ingenieur te 's-Gravenhage, 1938, 1
    Smit van der Linde Technisch Bureau
  - Eerstaanwezend Ingenieur te 's-Gravenhage, 1938, 2
    Technisch Bureau Centrale Verwarming en Electrische Installaties
- Inhoud Doos 7201, 7201
  - Eerstaanwezend Ingenieur te 's-Gravenhage, 1938, 1
  - Eerstaanwezend Ingenieur te 's-Gravenhage, 1938, 2
- Eerstaanwezend Ingenieur te 's-Gravenhage, 1938; 7202
- Inhoud Doos 7203, 7203
  - Eerstaanwezend Ingenieur te 's-Gravenhage, 1938, 1
  - Eerstaanwezend Ingenieur te 's-Gravenhage, 1938, 2
- Inhoud Doos 7204, 7204
  - Eerstaanwezend Ingenieur te 's-Gravenhage, 1938, 1
  - Eerstaanwezend Ingenieur te 's-Gravenhage, 1938, 2
- Inhoud Doos 7205, 7205
  - Eerstaanwezend Ingenieur te 's-Gravenhage, 1938, 1
  - Eerstaanwezend Ingenieur te 's-Gravenhage, 1938, 2
- Eerstaanwezend Ingenieur te 's-Gravenhage, 1938; 7206
- Eerstaanwezend Ingenieur te 's-Gravenhage, 1938; 7207
- Inhoud Doos 7208, 7208
  - Eerstaanwezend Ingenieur te 's-Gravenhage, 1938, 1
  - Eerstaanwezend Ingenieur te 's-Gravenhage, 1938, 2
- Inhoud Doos 7209, 7209
  - Eerstaanwezend Ingenieur te 's-Gravenhage, 1938, 1
  - Eerstaanwezend Ingenieur te 's-Gravenhage, 1938, 2
- Inhoud Doos 7210, 7210
  - Eerstaanwezend Ingenieur te 's-Gravenhage, 1938, 1
  - Eerstaanwezend Ingenieur te 's-Gravenhage, 1938, 2
- Inhoud Doos 7211, 7211
  - Eerstaanwezend Ingenieur te 's-Gravenhage, 1938, 1
  - Eerstaanwezend Ingenieur te 's-Gravenhage, 1939, 2
- Inhoud Doos 7212, 7212
  - Eerstaanwezend Ingenieur te 's-Gravenhage, 1939, 1
  - Eerstaanwezend Ingenieur te 's-Gravenhage, 1939, 2
    Het bouwen van een Logiesbarak c.a. in het Barakkenkamp te Waalsdorp
- Inhoud Doos 7213, 7213
  - Eerstaanwezend Ingenieur te 's-Gravenhage, 1939, 1
  - Eerstaanwezend Ingenieur te 's-Gravenhage, 1939, 2
- Inhoud Doos 7214, 7214
  - Eerstaanwezend Ingenieur te 's-Gravenhage, 1939, 1
  - Eerstaanwezend Ingenieur te 's-Gravenhage, 1939, 2
- Inhoud Doos 7215, 7215
  - Eerstaanwezend Ingenieur te 's-Gravenhage, 1939, 1
  - Eerstaanwezend Ingenieur te 's-Gravenhage, 1939, 2
    Het bouwen van een Magazijn en het verrichten van bij komende werkzaamheden
- Inhoud Doos 7216, 7216
  - Eerstaanwezend Ingenieur te 's-Gravenhage, 1939, 1
  - Eerstaanwezend Ingenieur te 's-Gravenhage, 1939, 2
- Inhoud Doos 7217, 7217
  - Eerstaanwezend Ingenieur te 's-Gravenhage, 1939, 1
  - Eerstaanwezend Ingenieur te 's-Gravenhage, 1939, 2
- Inhoud Doos 7218, 7218
  - Eerstaanwezend Ingenieur te 's-Gravenhage, 1939, 1
    Schoolgebouw, Cantinegebouw, Privatengebouw, Manege met Stallen en Drinkbakken, Magazijn, Garage met Magazijn.
    Mestbakgebouwen, Rioleering, Gas en Watervoorziening
  - Eerstaanwezend Ingenieur te 's-Gravenhage, 1939, 2
- Inhoud Doos 7219, 7219
  - Eerstaanwezend Ingenieur te 's-Gravenhage, 1939, 1
  - Eerstaanwezend Ingenieur te 's-Gravenhage, 1939, 2
- Inhoud Doos 7220, 7220
  - Eerstaanwezend Ingenieur te 's-Gravenhage, 1939, 1
  - Eerstaanwezend Ingenieur te 's-Gravenhage, 1940, 2
    Het bouwen van zeven barakken c.a. te Schoonhoven
- Inhoud Doos 7221, 7221
  - Eerstaanwezend Ingenieur te 's-Gravenhage, 1940, 1
    Analyse-Rapporten, Begroting, Jaarlijkse Begroting voor het jaar 1941
  - Eerstaanwezend Ingenieur te 's-Gravenhage, 1939, 2
- Inhoud Doos 7222, 7222
  - Eerstaanwezend Ingenieur te 's-Gravenhage, 1939, 1
    Huygen en Wessel Warmte-Techniek
  - Eerstaanwezend Ingenieur te 's-Gravenhage, 1939, 2